【裁判字號】    98,聲,101
【裁判日期】    981203
【裁判案由】    訴訟救助
【裁判全文】
臺灣高等法院臺南分院民事裁定    98年度聲字第101號
聲  請  人  癸○○
相  對  人  國泰世華商業銀行股份有限公司
法定代理人  庚○○
相  對  人  遠東國際商業銀行股份有限公司
法定代理人  子○○
相  對  人  華南商業銀行股份有限公司
法定代理人  丁○○
相  對  人  聯邦商業銀行股份有限公司
法定代理人  己○○
相  對  人  中華商業銀行股份有限公司
法定代理人  丙○○
相  對  人  永豐商業銀行股份有限公司
法定代理人  戊○○
相  對  人  臺灣銀行股份有限公司
法定代理人  卯○○
相  對  人  京城商業銀行股份有限公司
法定代理人  乙○○
相  對  人  板信商業銀行股份有限公司
法定代理人  丑○○
相  對  人  台北富邦商業銀行股份有限公司
法定代理人  甲○○
相  對  人  第一商業銀行股份有限公司
法定代理人  辛○○
相  對  人  臺灣新光商業銀行股份有限公司
法定代理人  壬○○
相  對  人  元大商業銀行股份有限公司
法定代理人  寅○○
上列當事人間請求訴訟救助事件，聲請人對於中華民國97年9月1
8日本院97年度抗字第231號裁定聲請再審，向本院聲請訴訟救助
，本院裁定如下：
    主  文
聲請駁回。
聲請訴訟費用由聲請人負擔。
    理  由
一、按當事人無資力支出訴訟費用者，法院應依聲請，以裁定准
    予訴訟救助。但顯無勝訴之望者，不在此限；民事訴訟法第
    107條第1項定有明文。次按聲請訴訟救助者，關於無資力支
    出該費用之事由，應提出可使法院信其主張為真實並性質上
    能即時調查之證據，以釋明之，此觀民事訴訟法第109條第2
    項、第284條之規定自明。是法院調查聲請人是否無資力支
    出訴訟費用，專就聲請人提出之證據為之，如聲請人未提出
    證據，或依其提出之證據，未能信其無資力支出訴訟費用之
    主張為真實，即應將其聲請駁回，並無派員調查之必要（最
    高法院26年滬抗字第34號判例參照）。
二、本件聲請人對於本院97年度抗字第231號裁定聲請再審，並
    向本院聲請訴訟救助，惟因已逾聲請再審之法定不變期間，
    本院將另以98年度再抗字第15號駁回上開再審之聲請，因之
    ，本件顯無勝訴之望，堪予認定。何況聲請人僅泛言伊從事
    清潔工作，月薪新台幣（下同）22,000元，扣除銀行還款、
    水電費、勞保及健保，實得5,976元，經濟環境困難，無資
    力繳納裁判費用云云。既未提出任何證據以對其缺乏經濟上
    之信用致無資力支出訴訟費用之事由予以釋明。依上說明，
    其聲請即屬不應准許。
三、據上論結，本件聲請為無理由，依民事訴訟法第95條、第78
    條，裁定如主文。
中    華    民    國    98    年     12    月    3    日
                  民事第三庭    審判長法  官    蘇清恭
                                      法  官    蘇重信
                                      法  官    王浦傑
上為正本係照原本作成。
如對本裁定抗告，須於本裁定送達後10日內向本院提出抗告狀（
須附繕本），並應繳納抗告費新台幣1千元。
中    華    民    國    98    年     12    月    3    日
                                      書記官    廖英琇


司法院資訊處製作；財團法人民間司法改革基金會備份。
